臺灣桃園地方法院刑事判決　　　　　　　95年度訴字第1357號
公　訴　人　臺灣桃園地方法院檢察署檢察官
被　　　告　丙○○
　　　　　　　　　　（另案在臺灣新竹戒治所戒治中）
選任辯護人　呂福元律師
被　　　告　乙○○
　　　　　　　　　　樓
　　　　　　　　　　（另案在臺灣桃園女子監獄執行中）
選任辯護人　石麗卿律師
上列被告等因違反毒品危害防制條例案件，經檢察官提起公訴（
94年度偵字第13104 號、94年度偵字第14673 號、95年度偵字第
8193 號），本院判決如下：
    主  文
丙○○連續販賣第二級毒品，處有期徒刑拾年，扣案如附表一編
號一所示之物沒收銷燬之，如同表編號二所示之物沒收，未扣案
之販賣毒品所得新臺幣捌拾肆萬參仟元沒收，如全部或一部不能
沒收時，以其財產抵償之。
乙○○連續販賣第二級毒品，累犯，處有期徒刑柒年貳月，扣案
如附表二編號一所示之物沒收銷燬之，如同表編號二所示之物沒
收，未扣案之販賣毒品所得新臺幣捌仟元沒收，如全部或一部不
能沒收時，以其財產抵償之；又持有第二級毒品，累犯，處有期
徒刑肆月，扣案如附表二編號三所示之物沒收銷燬之，如同表編
號四所示之物沒收。應執行有期徒刑柒年肆月，扣案如附表二編
號一、三號所示之物均沒收銷燬之，如同表編號二、四號所示之
物均沒收，未扣案之販賣毒品所得新臺幣捌仟元沒收，如全部或
一部不能沒收時，以其財產抵償之。
丙○○、乙○○被訴販賣第一級毒品部分，均無罪。
    事  實
一、丙○○明知甲基安非他命、大麻均係毒品危害防制條例第2
    條第2 項第2 款規定之第2 級毒品，不得販賣及非法持有，
    竟另基於意圖營利販賣第2 級毒品甲基安非他命及大麻之概
    括犯意，於民國94年2 月初某日起至94年7 月25日前1 週某
    日止之期間內，以其使用之行動電話門號0000000000號接聽
    乙○○以行動電話門號0000000000號撥來表示要購買甲基安
    非他命之電話後，在其位於桃園縣中壢市○○路129 號住處
    、乙○○位於同縣市○○路○ 段330 號A 棟15樓之13居所或
    中壢市區○○路旁等處，以甲基安非他命每兩新臺幣（下同
    ）16,000元或22 ,000 元不等之價格，連續以每兩22,000元
    之價格販賣1 包7 兩之甲基安非他命予乙○○2 次、以每兩
    16,000元之價格販賣1 包7 兩之甲基安非他命予乙○○3 次
    、以每兩16,000元之價格販賣1 包2 兩之甲基安非他命予乙
    ○○3 次、以每兩16,000元之價格販賣1 包3 兩之甲基安非
    他命予乙○○2 次，乙○○並將各次購買甲基安非他命之金
    錢交予丙○○，丙○○即以上開方式連續販賣甲基安非他命
    予乙○○共10次牟利，因而取得販賣甲基安非他命所得836,
    000 元。丙○○復承上相同犯意，於94年6 月間某日，在桃
    園縣中壢市某汽車修理廠內，以大麻每盎司約6 、7 千元之
    價格，販賣大麻1 包（淨重5.36公克）予乙○○牟利，乙○
    ○並將該次購買大麻之金額7 千元交予丙○○。丙○○即以
    上開方式連續販賣第2 級毒品甲基安非他命10次及大麻1 次
    予乙○○，前後取得販賣第2 級毒品所得共計843,000 元。
二、乙○○前曾因偽造文書案件，經本院以90年度訴字第373 號
    判決判處有期徒刑7 月確定，嗣於91年2 月6 日因羈押期日
    折抵刑期執行完畢，竟仍不知悔改。乙○○明知大麻係毒品
    危害防制條例第2 條第2 項第2 款規定之第2 級毒品，不得
    非法持有，竟基於持有大麻之犯意，於上述94年6 月間某日
    ，在桃園縣中壢市某汽車修理廠內，向丙○○購入上述大麻
    1 包（淨重5.36公克）後，即將之藏放在其位於桃園縣中壢
    市○○路330 號A 棟15樓之13居所內，而予非法持有之。又
    乙○○就其向丙○○所購買原供己施用之甲基安非他命，除
    供己施用外，明知甲基安非他命係毒品危害防制條例第2 條
    第2 項第2 款規定之第2 級毒品，不得販賣，竟於94年6 、
    7 月間，在上址居所內，基於意圖營利販賣甲基安非他命之
    概括犯意，以其使用之行動電話門號0000000000號為聯絡工
    具，接聽楊洪武以行動電話門號0000000000號撥來表示要購
    買甲基安非他命之電話後，分別於94年6 月中旬某日晚上7
    、8 時許、同年6 月底某日晚上7 、8 時許，在其上址居所
    樓下之桃園縣中壢市○○路○ 段330 號麥當勞前，先後販賣
    價值3 千元及5 千元之甲基安非他命各1 包予楊洪武牟利，
    乙○○並自楊洪武處取得販賣甲基安非他命之所得共8 千元
    ，其可從中獲利約3 、4 千元。嗣乙○○於94年7 月25日晚
    上8 時7 分許，接聽楊洪武撥打給其表示欲購買甲基安非他
    命之電話後，承上相同販賣第2 級毒品甲基安非他命之犯意
    ，與楊洪武約定在上開麥當勞前碰面交易，俟乙○○於同日
    晚上9 時8 分許，攜帶甲基安非他命1 包（實稱毛重1.306
    公克）抵達上開麥當勞前，尚未將該包毒品交予楊洪武之際
    ，隨即為警查獲而販賣未遂，楊洪武則在路旁車內為警一併
    查獲。警方除在乙○○手上扣得其欲販賣予楊洪武之上開甲
    基安非他命1 包外，並經乙○○同意前往其上址居所執行搜
    索，警方於抵達該居所之樓層甫踏出電梯時，適遇楊清松方
    從乙○○之上址居所離開，乃對之攔檢，而在楊清松身上查
    獲其所持有之海洛因1 包（驗餘淨重2.44公克，空包裝重1.
    10公克）及甲基安非他命2 包（含袋實稱毛重共9.541 公克
    ）等物。其後，警方於乙○○之上址居所內查獲乙○○所有
    供販賣第2 級毒品使用之甲基安非他命9 包（含袋實稱毛重
    35.268公克）、電子磅秤1 台、分裝袋4 包及行動電話1 支
    （其內配用行動電話門號0000000000號SIM 卡1 枚），及乙
    ○○持有之大麻1 包（淨重5.36公克，空包裝重8.03公克）
    、海洛因6 包（驗餘淨重26.9公克，空包裝重3.62公克，此
    部分被訴販賣第1 級毒品部分另諭知無罪，詳後述）及安非
    他命吸食器1 組等物，而悉上情。
三、乙○○於94年7 月25日晚上9 時8 分許為警查獲後，供出其
    為警查扣之海洛因、甲基安非他命及大麻等毒品，係分別自
    丙○○處購得，警方遂循線追查丙○○，並自95年1 月5 日
    起至同年3 月25日止，對丙○○使用之行動電話門號000000
    0000、0000000000、0000000000號等電話實施通訊監察，嗣
    於95年4 月4 日持本院核發之搜索票及臺灣桃園地方法院檢
    察署檢察官核發之拘票，前往丙○○位於桃園縣平鎮市○○
    路○ 段181 號7 樓居所執行搜索，因而查獲拘提丙○○到案
    ，並扣得丙○○所有之海洛因6 包（驗餘淨重共84.29 公克
    ，空包裝重5.51公克，起訴書誤載為「7 包」，此部分被訴
    販賣第1 級毒品部分另諭知無罪，詳後述）、丙○○所有供
    販賣第2 級毒品使用之甲基安非他命2 包（驗餘淨重共12.8
    0 公克，空包裝重1.47公克），及其所有供販賣第2 級毒品
    使用之電子秤1 個、分裝夾鍊袋1 包、分裝杓4 支及非供其
    用以與毒品買家乙○○聯絡買賣甲基安非他命使用之行動電
    話2 支（其內配用行動電話門號0000000000、0000000000號
    SIM 卡各1 枚）、非供販賣毒品使用之安非他命吸食器1組
    ，而悉上情。
四、案經桃園縣政府警察局、桃園憲兵隊移送臺灣桃園地方法院
    檢察署檢察官偵查起訴。
    理  由
甲、程序方面：
一、按被告以外之人於審判外之言詞或書面陳述，除法律有規定
    者外，不得作為證據；被告以外之人於偵查中向檢察官所為
    之陳述，除顯有不可信之情況者外，得為證據；被告以外之
    人於偵查中向檢察官所為之陳述，除顯有不可信之情況者外
    ，得為證據；被告以外之人於檢察事務官、司法警察官或司
    法警察調查中所為之陳述，與審判中不符時，其先前之陳述
    具有較可信之特別情況，且為證明犯罪事實存否所必要者，
    得為證據；被告以外之人於審判中有下列情形之一，其於檢
    察事務官、司法警察官或司法警察調查中所為之陳述，經證
    明具有可信之特別情況，且為證明犯罪事實之存否所必要者
    ，得為證據：…三、滯留國外或所在不明而無法傳喚或傳喚
    不到者；當事人、代理人或辯護人於法院調查證據時，知有
    第159 條第1 項不得為證據之情形，而未於言詞辯論終結前
    聲明異議者，視為有前項之同意。刑事訴訟法第159 條第1
    項、第159 條之1 第2 項、第159 條之2 、第159 條之3 、
    第159 條之5 就此定有明文。
二、經查：
  (一)按刑事訴訟法第159 條第1 項規定被告以外之人於審判外之
    言詞或書面陳述，原則上不得做為證據之主要理由，乃為直
    接審理原則之要求及被告反對詰問權之保障，然為實現刑事
    訴訟發現真實之目的，於證人無法於審判中到庭證述之情形
    ，法院無從強制其證言，此為法院已窮其能事而未能令被告
    詰問該名證人之故，法律乃退而求其次，就該證人於審判外
    之陳述，認已具備可信之特別情況，且為證明犯罪事實存否
    所必要者，例外規定其得為證據，刑事訴訟法第159 條之3
    各款所定傳聞證據例外得為證據之情事，其立法目的即在此
    。經查，證人楊洪武經本院依法傳喚、拘提後，經合法送達
    ，而無正當理由拒未到庭，顯見證人所在已屬不明而傳喚不
    到，經本院審酌證人楊洪武於94年7 月25日晚上9 時8 分許
    ，在桃園縣中壢市○○路○ 段330 號麥當勞前與被告乙○○
    刻正進行甲基安非他命買賣時，即為警當場查獲，並將楊洪
    武帶回偵辦，楊洪武始於警詢中向警方陳述其向被告乙○○
    購買甲基安非他命之時間、地點、交易方式、交易數量及次
    數等案情重要事項（見94年度偵字第13104 號卷第23至25頁
    ），核與其嗣於檢察官訊問時具結證述之內容相符，而證人
    楊洪武與被告乙○○間為毒品買家、賣家之關係，雙方亦無
    仇恨怨隙之關係，料無憑空虛構以誣陷被告乙○○之可能，
    而審酌證人楊洪武於上開向被告乙○○購買毒品甲基安非他
    命之際，尚未完成毒品交易，即為警查獲，衡情其斯時係處
    於震驚狀態，並無機會先與他人勾串證言或湮滅證據，亦無
    多餘時間供其思索是否要藉詞掩飾迴護毒品賣家或設詞誣陷
    被告乙○○，故證人楊洪武在該震驚及緊急狀態下所為有關
    毒品交易事件之陳述，本具有高度可信之標誌，其於警詢中
    之陳述，係就自己親身參與及見聞之事而為，並無知覺上之
    瑕疵可予指摘，加以證人楊洪武為成年人，表達能力無問題
    ，自無刻意誣陷被告乙○○入罪之虞，其所為陳述之真誠性
    亦無可議之處，由此足認證人楊洪武於警詢中所為之陳述，
    具有可信之特別情況，又其係陳述向被告乙○○購買毒品之
    親身經歷事實，亦為證明被告乙○○所涉販賣第2 級毒品之
    犯罪事實存否所必要者，故依刑事訴訟法第159 條之3 第3
    款規定，證人楊洪武於司法警察調查中所為之陳述，自得例
    外作為證據。至證人楊清松於依法警察調查中所為之陳述，
    對於被告乙○○而言，亦屬傳聞證據，且被告乙○○之選任
    辯護人於本案言詞辯論終結前，仍爭執其證據能力，且本院
    審酌證人楊清松於警詢中就其是否已交付金錢向被告乙○○
    購買毒品海洛因、甲基安非他命等情，核與偵查中之陳述不
    甚相符，故難認證人楊清松於警詢中之陳述有何顯可採信而
    得例外採為本案證據之情形，是以，證人楊清松於警詢中之
    陳述，不得作為本案關於被告乙○○所涉犯行之證據，附此
    敘明。
  (二)證人楊洪武、楊清松於偵查中向檢察官所為之陳述，屬被告
    乙○○以外之人於審判外所為之陳述，為傳聞證據，惟現階
    段刑事訴訟法規定檢察官代表國家偵查犯罪、實施公訴，依
    法其有訊問被告、證人及鑑定人之權，證人、鑑定人且須具
    結，而實務運作時，檢察官偵查中向被告以外之人所取得之
    陳述，原則上均能遵守法律規定，不致違法取供，是以，刑
    事訴訟法於92年2 月6 日修正時，即為兼顧理論與實務，以
    該法第159 條之1 第2 項規定，除顯有不可信之情況者外，
    得為證據（參考刑事訴訟法第159 條之1 立法理由）。查上
    開證人2 人於偵查中經具結後向檢察官所為之陳述，既非檢
    察官非法取供而得，且其等斯時所為陳述，尚無顯不可信之
    情況，即應認其等於偵查中所為之證述，得作為證據。
  (三)共同被告乙○○於警詢、偵查中除以被告身分接受司法警察
    及檢察官之訊問外，並於94年9 月2 日、95年1 月6 日、95
    年5 月9 日偵查中以證人身分具結後向檢察官為陳述，此均
    屬被告丙○○以外之人於審判外所為之陳述，固無證據能力
    。惟現階段刑事訴訟法規定檢察官代表國家偵查犯罪、實施
    公訴，依法其有訊問被告、證人及鑑定人之權，證人、鑑定
    人且須具結，而實務運作時，檢察官偵查中向被告以外之人
    所取得之陳述，原則上均能遵守法律規定，不致違法取供，
    是以，刑事訴訟法於92年2 月6 日修正時，即為兼顧理論與
    實務，以該法第159 條之1 第2 項規定，除顯有不可信之情
    況者外，得為證據（參考刑事訴訟法第159 條之1 立法理由
    ）。查共同被告乙○○於94年9 月2 日、95年1 月6 日、95
    年5 月9 日偵查中以證人身分具結後向檢察官所為之陳述，
    均係經具結後向檢察官所為，既非檢察官非法取供而得，且
    其斯時所為陳述，尚無顯不可信之情況，即應認其於上述3
    次偵查中所為之證述，得作為證據。至於共同被告乙○○於
    司法警察調查時所為之陳述，及其於94年7 月26日偵查中係
    以被告身分受檢察官訊問，未經具結，均屬被告丙○○以外
    之人於審判外之陳述，依刑事訴訟法第158 條之3 、第159
    條第1 項之規定，原則上即不得作為證據。且被告丙○○之
    選任辯護人就前開被告乙○○於警詢時之陳述及於偵查中未
    經具結之陳述，亦不同意作為證據，復查無刑事訴訟法第15
    9 條之2 、第159 條之3 所列得例外作為證據之情形，則共
    同被告乙○○於桃園憲兵隊訊問中及於94年7 月26日偵查中
    ，以被告身分向檢察官所為之陳述，對被告丙○○而言，均
    不得作為證據，合先敘明。
  (四)被告2 人及其等之辯護人於本院審理中，就檢察官所提作為
    本案證據之扣案毒品海洛因、甲基安非他命及大麻之毒品鑑
    驗結果、臺灣桃園地方法院檢察署94年甲○惟金聲監續字第
    000347號、第000417號、第000910號、同署95年甲○惟金聲
    監續字第000056號、第000152號、第000265號通訊監察書及
    附表暨被告丙○○所有之門號0000000000號、0000000000號
    、0000000000號行動電話監聽譯文、被告乙○○所有之門號
    0000000000號行動電話監聽譯文等證據之證據能力，均表示
    不爭執，迄本院言詞辯論終結前亦未聲明異議，且本院審酌
    檢察官所提上開證據均非公務員違法取得之證據，並無證據
    力明顯過低之情形，復經本院於審判期日就上開證據進行調
    查、辯論，依法自得作為本案證據。
  (五)另扣案被告丙○○所持有之海洛因6 包（驗餘淨重共84.29
    公克，空包裝重5.51公克）、甲基安非他命2 包（驗餘淨重
    共12.80 公克，空包裝重1.47公克）、電子磅秤1 台、分裝
    夾鏈袋1 包、分裝杓4 支及行動電話2 支（門號為00000000
    00、0000000000）等物，及被告乙○○所持有之海洛因6 包
   （ 驗餘淨重共26.9公克，空包裝重3.62公克）、甲基安非他
    命9包（實稱毛重共35.268公克）、甲基安非他命1包（實稱
    毛重1.306公克）及大麻1包（驗餘淨重5.36公克）、電子磅
    秤1 台、分裝袋4 包及行動電話1 支（其內搭配門號000000
    000 0SIM卡1 枚）等物，均非供述證據，無傳聞法則之適用
    ，與本案待證事實具有關聯性，且無證據證明係公務員違法
    取得之物，亦得採為證據。
乙、有罪部分：
壹、犯罪事實認定：
一、被告丙○○之部分：
    訊據被告丙○○矢口否認有何販賣第2 級毒品之犯行，辯稱
    ：其未販賣甲基安非他命、大麻給乙○○，扣案其所持有之
    毒品甲基安非他命係供自己施用者，並非用以販賣云云。經
    查：
  (一)上揭事實欄「一」所示犯罪事實，業據證人即共同被告乙○
    ○於本院審理中具結證稱：關於甲基安非他命及大麻之部分
    ，是伊自94年2 月初某日起至94年7 月25日為警查獲前1 週
    之某日，以行動電話撥打丙○○之行動電話聯絡購買甲基安
    非他命後，雙方即碰面交易，大約1 個月購買2 次，重量以
    「兩」為單位，1 兩價格約16,000元或22,000元不等，至於
    伊在偵查中所言「1 兩25,000元」是錯誤的，伊每次購買之
    甲基安非他命重量為1 包2 兩、3 兩或7 兩，交易地點均在
    伊位於桃園縣中壢市○○路○ 段330 號A 棟15樓之13居所內
    、中壢市區○○路旁或丙○○位於桃園縣中壢市○○路129
    號住處等處為之；雙方最後1 次交易甲基安非他命，是於94
    年7 月25日警方查獲前1 週之某日，在伊上址居所內，向丙
    ○○購買1 包7 兩之甲基安非他命，購毒金額為15萬元；伊
    共向丙○○購買1 包7 兩之甲基安非他命5 次，1 包2 兩之
    甲基安非他命約2 、3 次，及1 包3 兩之甲基安非他命約1
    、2 次，總計購買次數為10次；而警方於94年7 月25日晚上
    在伊上址居所內查獲之甲基安非他命，均為伊最後1 次向丙
    ○○同時購入之毒品，原本係為供己施用而購買；此外，伊
    於94年6 月間也向丙○○購買大麻1 次，交易地點是在桃園
    縣中壢市某汽車修理廠內，因為當天伊將車子送至該修理廠
    維修，丙○○遂將大麻送到該處給伊，大麻係以盎司為計算
    單位，價格為1 盎司約6 、7 千元，伊該次共花了7 千餘元
    購買該包大麻，亦即為警方於94年7 月25日晚上在伊上址租
    屋處內查獲之該包大麻，係為供己施用所購買，但因不知如
    何施用，故買入大麻後尚未施用過等語明確，核與其先前於
    偵查中具結所證：伊自94年2 月間過年後至94年6 、7 月間
    ，在丙○○之上開中壢市○○路住處內，以15萬元向丙○○
    買約7 兩之安非他命1 次，另於6 、7 月間以同樣價錢買相
    同數量之安非他命1 次，另有數次係跟丙○○購買安非他命
    ，大約1 個月購買2 次，總計購買10次，毒品重量都是以「
    兩」計算等語相符。此外，警方查獲證人乙○○時所查扣之
    甲基安非他命1 包、在證人乙○○上址居所內查獲之甲基安
    非他命9 包及大麻1 包等物，均為證人乙○○向被告丙○○
    先後購入之毒品乙節，業據證人乙○○於偵查中及本院審理
    中具結證述明確。加以桃園憲兵隊人員嗣於95年4 月4 日下
    午3 時15分許，在被告丙○○之桃園縣平鎮市○○路居所執
    行搜索時，亦查獲甲基安非他命2 包（驗餘淨重共12.80 公
    克，空包裝重1.47公克），及一般毒品賣家用以秤量、分裝
    毒品使用之電子秤1 台、分裝夾鍊袋1 包、分裝杓4 支等物
    乙節，有桃園憲兵隊95年4 月4 日搜索扣押筆錄暨扣押物品
    目錄表1 份、查獲照片12幀（見95年度偵字第8193號卷第79
    至90頁）附卷可佐，被告丙○○亦於警詢、偵查中及本院審
    理中供認上開物品為其所有之物等語明確。此外，經本院將
    上開在被告丙○○住處扣得之白色透明結晶2 包（驗餘淨重
    共12.80 公克，空包裝重1.47公克），送請內政部警政署刑
    事警察局鑑驗結果，確認含有甲基安非他命成分無誤，此有
    內政部警政署刑事警察局95年8 月14日刑鑑字第0950110836
    號鑑定書（見本院審理卷一）1 份附卷可稽。是以，被告丙
    ○○所有之甲基安非他命係屬毒品危害防制條例第2 條第2
    項第2 款所規定之毒品，屬違禁物乙節，亦堪認定。
  (二)經比對卷附被告丙○○持用之行動電話門號0000000000號與
    證人乙○○持用之行動電話門號0000000000號電話之通訊監
    聽紀錄可知：證人乙○○持用之行動電話門號0000000000
    號，於94年6 月27日上午8 時2 分，接獲被告丙○○以行動
    電話門號0000000000號傳來之「突發狀況改電話還是有一份
    要給你的阿郎」簡訊1 則，證人乙○○持用之上開行動電
    話號碼於同日上午11時27分，接獲被告丙○○以上開行動電
    話號碼傳來之「昨夜被搶劫雖沒有被搶成，但在反擊中被開
    槍擊中胸部現在有傷在身，你的一份男人（一般為毒品交易
    者對於『甲基安非他命』之代稱，或稱男生，以下同）還在
    ! 所以一切要小心。」簡訊1 則，證人乙○○於同日上午
    11時50分，以上開行動電話號碼撥打被告丙○○持用之上開
    行動電話號碼，通話內容為被告丙○○向證人乙○○表示「
    還有一份」，證人乙○○表示有漲價後，向被告丙○○表示
    「一六，一六就比我原本拿的」，被告丙○○表示「你如果
    不要就算了」，雙方討論後，證人乙○○表示「我現在也沒
    那麼多錢。要明天才有，我湊一湊看有多少，至少有一半我
    才有辦法去拿，好不好」，隨即又表示「還是我等一下去拿
    ，我現在在省桃。」等語，證人乙○○持用之上開行動電
    話號碼，於同日晚上8 時4 分，接獲被告丙○○以上開行動
    電話號碼撥來之電話，通話內容為證人乙○○要被告丙○○
    過去拿錢，並詢問被告丙○○還有無「男生」，被告丙○○
    表示要先向證人乙○○拿錢，雙方並約在自強國中碰面等語
    ，證人乙○○持用之上開行動電話於94年7 月19日下午4
    時48分，接獲被告丙○○以上開行動電話撥來之電話，通話
    內容為證人乙○○要被告丙○○找「男生」，被告丙○○答
    稱會為其聯絡看看有沒有等語乙節，有上開證人乙○○之行
    動電話通信監察機房工作日誌1 份附卷可稽（見94年度偵字
    第13104 號卷第190 至194 頁），並經證人乙○○於偵查中
    具結證稱：伊均以電話跟丙○○說要購買毒品之數量，確實
    有跟丙○○買毒品，94年度偵字第13104 號偵查卷第190 至
    195 頁之電話通訊內容是指伊向丙○○買甲基安非他命，第
    190 頁所載「一六」是指伊向丙○○買1 兩16,000元，第19
    1 頁所載「我昨天拿半個」是指拿半個甲基安非他命，第19
    3 頁「你還有男生嗎」是指甲基安非他命，伊曾經和丙○○
    約在中壢市自強國中交易過安非他命，第195 頁「男生2 個
    」所指是甲基安非他命拿2 兩等語綦詳，互核相符，由此顯
    見證人乙○○所陳：其係撥打被告丙○○持用之行動電話門
    號0000000000號與之聯繫毒品交易事宜等情，非屬子虛，應
    值採信。
  (三)觀諸證人乙○○於偵查中具結後證述及於本院審理中所為上
    開證述，及參諸上開通訊監察結果及扣押物品內容可知，證
    人乙○○就其最初向被告丙○○購買甲基安非他命之時間係
    自94年2 月初開始，購買甲基安非他命之方式係以行動電話
    門號0000000000號聯絡毒品交易事宜後，再與被告丙○○約
    在其上址居所、中壢市區○○路旁或被告丙○○之中壢市○
    ○路住處等處，每次購買甲基安非他命之重量、單位價格及
    總價金、購買次數及其向被告丙○○購買大麻1 次之交易時
    間、地點、價格，所有購毒金錢均交由被告丙○○本人收受
    等關於雙方毒品交易之重要事項，前後證述尚稱一致，加以
    證人乙○○向被告丙○○購買甲基安非他命之時間距今已逾
    1 年半之久，縱有若干細節事項記憶不清或錯漏之處，亦在
    所難免，惟無礙於本案被告丙○○有無涉犯上揭販賣第2 級
    毒品犯行之認定，是以，證人乙○○所為證述經本院交互詰
    問後，已可釐清其前後證述之一致性及正確性，足堪採信。
    至證人乙○○就其向被告丙○○購買甲基安非他命之部分，
    係證稱每兩價錢為16,000元至22,000元不等，除可特定其購
    買7 兩甲基安非他命之價格為1 兩22,000元外，亦未能確認
    其餘各次購買甲基安非他命之金額，是以，基於「罪證有疑
    ，利於被告」之證據法則，本院認被告丙○○每次販賣甲基
    安非他命之部分，應依證人乙○○所證其中2 次購買7 兩甲
    基安非他命之價格為每兩22,000元外，其餘3 次購買7 兩甲
    基安非他命及2 次購買3 兩甲基安非他命、3 次購買2 兩甲
    基安非他命之金額，均以「1 兩16,000元」予以認定，對被
    告丙○○較有利。綜此，本院爰據此認定之。
  (四)末查，販賣甲基安非他命、大麻等毒品均係違法行為，非可
    公然為之，且有其獨特之販售通路及管道，復無公定價格，
    容易增減分裝之份量，而每次買賣之價量，可能隨時依雙方
    關係深淺、資力、需求量及對行情之認知、來源是否充裕、
    查緝鬆嚴、購買者被查獲時供述購買對象之可能風險評估等
    ，而異其標準，非可一概而論，本案被告丙○○既不承認其
    有上揭連續販賣甲基安非他命10次及販賣大麻1 次之事實，
    本院自無從查得其販入甲基安非他命及大麻之真正價格及其
    是否因非法販賣各該毒品予證人乙○○而獲得具體利潤之金
    額，然按近年來政府為杜絕毒品之氾濫，對於查緝施用及販
    賣毒品之工作，無不嚴加執行，販賣毒品罪又係重罪，設若
    無利可圖，衡情一般持有毒品之人當無輕易將所持有之海洛
    因轉讓他人而甘冒於再次向他人購買時，而有被查獲移送法
    辦之危險之理，且不論是何種包裝之毒品，均可任意分裝或
    增減其份量，而每次買賣之價量，亦隨時隨雙方關係之深淺
    、當時之資力、需要程度及對行情之認知等因素而為機動地
    調整，因之販賣之利得，除經坦承犯行，或帳冊價量均臻明
    確外，委難察得實情，職是之故，縱未確切查得販賣賺取之
    實際差價，但除別有事證，足認係按同一價格轉讓，確未牟
    利外，尚難執此認非法販賣之事證有所不足，致知過坦承者
    難辭重典，飾詞否認者反得逞僥倖，而失情理之平。而按被
    告丙○○與證人乙○○前後交易甲基安非他命共10次及交易
    大麻1 次等情，詳如前述，且被告丙○○與證人乙○○間亦
    無特殊情誼或至親關係，竟費心自甘承受重典，涉險販賣第
    2 級毒品，當有牟利之圖。是被告丙○○販賣第2 級毒品有
    營利之意圖，亦可認定。
  (五)綜上所述，被告丙○○上開所為辯詞，要屬事後卸責之詞，
    核與事實有悖，不足採信。是本案事證明確，被告丙○○所
    涉販賣第2 級毒品犯行，均堪認定，均應依法論科。
二、被告乙○○之部分：
  (一)上揭事實欄「二」所示犯罪事實，業據被告乙○○於警詢、
    偵查中及本院審理中坦承不諱，並經證人即毒品買家楊洪武
    於偵查中具結證稱：伊從1 個月前（94年6 月）向乙○○購
    買甲基安非他命，共買過2 次，時間是在94年6 月中旬晚上
    7 、8 點，伊都是以行動電話門號0000000000號撥打乙○○
    之行動電話門號0000000000號購買毒品，第1 次買了3,000
    元之安非他命，第2 次是隔1 星期後6 月底某天晚上7 、8
    點也在麥當勞買了5,000 元安非他命，每次買半兩，都是約
    在乙○○指定之桃園縣中壢市○○路○ 段330 號麥當勞前交
    易；伊第3 次於94年7 月25日晚上8 時7 分及8 時40分，分
    別打電話給乙○○，表示要買半兩安非他命並約在麥當勞前
    交易，伊向乙○○說要買15,000元，但身上只帶1 、2 千元
    ，其餘金額想用欠的；警方當天查獲乙○○後，立即將她逮
    捕，並在乙○○手上取出1 包安非他命，也在伊車上將伊逮
    捕，因此還來不及交易等語（見94年度偵字第13104 號第21
    至25、83至84頁）明確，且經證人即桃園憲兵隊調查士官長
    孫毓謙於本院審理中具結證稱：伊根據通訊監察紀錄發現乙
    ○○有很明確的毒品交易通聯，所以才會前往桃園縣中壢市
    ○○路○ 段330 號麥當勞前查緝，因乙○○在電話中有與對
    方約在該處交易毒品甲基安非他命，因情況緊急，故伊請求
    桃園縣政府警察局刑警隊共同前往，渠等在現場埋伏監控之
    過程中，發現有1 名男子在麥當勞前等待，他把車窗搖下來
    ，一直觀察車外之情形，渠等判斷該男子應該就是毒品買家
    ，而當時在埋伏地點附近有其他偵防車在徘徊巡視，只知道
    是桃園縣警察局而不知道到底是哪個單位的車輛，渠等怕執
    行查緝上會有衝突，便先請示檢察官，檢察官稱不待交易完
    成即可先查緝乙○○，且在當天晚上九點多發現被告乙○○
    之行蹤後，渠等遂上前表明身分盤查乙○○，而在她手上查
    扣甲基安非他命1 包，接著就去盤查上開伊懷疑是毒品買家
    之男子，經查知該名男子使用之手機門號與渠等監聽乙○○
    之手機門號有通聯後，確認該名男子即係到場向乙○○購買
    毒品之楊洪武，經刑警隊徵得楊洪武之同意後，將之帶回警
    局訊問；渠等則經乙○○同意帶她去桃園縣中壢市○○路○
    段330 號Ａ棟15樓之13居所搜索，渠等從15樓走出電梯後，
    就看到1 名男子楊清松，該人看到渠等押著乙○○時，他的
    神情很慌張，便由刑警去盤查該名男子，該名男子說是剛從
    乙○○住處走出，是她朋友，故渠等便留置該名男子，警察
    請該名男子把身上的東西拿出來看一下，該名男子就從口袋
    內取出1 包海洛因及2 包安非他命，當時楊清松在現場並未
    說明毒品從何而來。之後渠等在乙○○居所之衣櫃夾層內起
    獲1 包安非他命，在電視櫃、床頭櫃陸續查獲安非他命及海
    洛因、大麻煙草，乙○○並於警詢中坦承她被起獲的毒品是
    向丙○○買的等語明確，復有警方查獲被告乙○○後在其手
    上扣得之甲基安非他命1 包扣案，及有被告乙○○使用之行
    動電話門號0000000000號之通訊監察內容可資佐證，足認證
    人楊洪武之上開陳述，應非子虛，足堪採信。
  (二)此外，警方隨後亦在被告乙○○上址居所內查獲其所持有之
    甲基安非他命9 包及一般毒品賣家用以秤量、分裝毒品使用
    之電子磅秤1 台、分裝袋1 包、分裝杓1 支等物及被告乙○
    ○持有之大麻1 包（淨重5.36公克，空包裝重8.03 公 克）
    乙節，有桃園憲兵隊94年7 月25日搜索扣押筆錄暨扣押物品
    目錄表1 份、查獲現場照片31幀附卷（見94年度偵字第1310
    4 號卷第40至45、50至65頁）及上開物品扣案可佐，互核相
    符，此外，經本案查獲單位將上開被告乙○○持有之毒品甲
    基安非他命、大麻送驗，結果確認分別含有甲基安非他命、
    大麻成分無誤，此有行政院衛生署管制藥品管理局94年9 月
    14日管檢字第09 40009052 號檢驗通知書、法務部調查局94
    年9 月27日調科壹字第080009903 號鑑定通知書1 份（見94
    年度偵字第13104 號卷第133 、131 頁）附卷足憑，由此足
    認被告乙○○所持有之上開甲基安非他命10包及大麻1包 ，
    均屬毒品危害防制條例第2 條第2 項第2 款所規定之第2 級
    毒品，均屬違禁物無誤。是以，被告乙○○就此部分之任意
    性自白，核與事實相符，足堪採信。
  (三)證人楊洪武經本院依法傳喚、拘提後，無正當理由拒未到庭
    ，公訴檢察官當庭表示援引證人楊洪武於警詢、偵查中之證
    述內容為本案證據。本院審酌證人楊洪武於警詢、偵查中業
    已明確證稱：其向被告乙○○購買毒品甲基安非他命3 次，
    其中2 次有完成交易，最後1 次還沒拿到毒品就為警查獲等
    語，核與被告乙○○之供述相符，且經本院予以採認在案，
    業如前述。是以，依證人楊洪武於警詢、偵查中之證述，即
    可作為本院認定被告乙○○是否犯罪之依據，而無再行訊問
    上開證人之必要，附此敘明。
  (四)綜上所述，被告乙○○所涉連續販賣第2 級毒品甲基安非他
    命及單純持有第2 級毒品大麻之犯行，事證明確，均堪認定
    ，均應依法論科。
貳、論罪科刑：
一、查被告2 人行為後，刑法於94年2 月2 日修正公布，於95年
    7 月1 日施行。按行為後法律有變更者，適用行為時之法律
    ，但行為後之法律有利於行為人者，適用最有利於行為人之
    法律，修正後刑法第2 條第1 項定有明文。刑法第2 條本身
    雖經修正，但刑法第2 條既屬適用法律之準據法，本身尚無
    比較新舊法之問題，應一律適用裁判時之修正後刑法第2 條
    規定以決定適用之刑罰法律，核先敘明。又以本次刑法修正
    之比較新舊法，應就罪刑有關之共犯、未遂犯、想像競合犯
    、牽連犯、連續犯、結合犯，以及累犯加重、自首減輕暨其
    他法定加減原因（如身分加減）與加減例等一切情形，綜其
    全部罪刑之結果而為比較，如新舊法處罰之輕重相同，即無
    比較適用之問題，即無刑法第2 條第1 項之適用，應依一般
    法律適用原則，適用裁判時法（參見最高法院95年度第8 次
    、第21次之刑庭會議決議意旨）。經查，被告丙○○、乙○
    ○分別涉犯之毒品危害防制條例第4 條第2 項之販賣第2 級
    毒品罪，係得併科罰金刑之罪名，另被告乙○○所犯違反毒
    品危害防制條例第11條第2 項之持有第2 級毒品罪，係得科
    罰金刑之罪名。上開罪名之法定罰金刑最低度部分，由修正
    前刑法第33條第5 款規定為銀元1 元（折算為新台幣3 元）
    以上，修正後刑法第33條第5 款則修正為新台幣1,000 元以
    上，以百元計算，比較行為時法與裁判時法，關於修正之法
    定罰金刑最低度部分，以行為時法較有利於被告2 人，自應
    依修正後刑法第2 條第1 項前段之規定，適用行為時法。另
    刑法第65條第2 項有關無期徒刑減輕其刑之規定，於新刑法
    修正為20年以下15年以下有期徒刑，相較於舊刑法第65條第
    2 項所定7 年以上有期徒刑，新刑法顯較不利於被告，應適
    用修正前之規定對被告較有利。又關於刑法第56條關於連續
    犯之規定業已刪除，亦即修法後已無連續犯論以一罪並加重
    其刑之適用，而此修正已影響行為人之實質刑罰法律效果，
    自屬刑法第2 條之「法律變更」，依修正後第2 條第1 項規
    定，比較新、舊法結果，仍應適用較有利於被告2 人之行為
    時法律即舊法論以連續犯。另被告行為後，刑法第51條第5
    款於95年7 月1 日修正，該款但書提高多數有期徒刑合併應
    執行之刑不得逾30年，同條第4 款則未修正，然依修正前刑
    法第51條第5 款但書規定，宣告多數有期徒刑者，於各刑合
    併執行之刑期，不得逾20年，是以，比較修舊法結果，修正
    後之刑法第51條第5 款規定，並非對被告更有利，故依修正
    後刑法第2 條第1 項前段之規定，在宣告多數有期徒刑之情
    形下，適用修正前刑法第51條第5 款定其刑期。故經綜合全
    部而為新舊法比較之結果，本件應適用行為時之法律即修正
    前刑法關於罰金刑最低度、連續犯、無期徒刑減輕、數罪併
    罰之規定處斷。末按修正後刑法第57條之規定，為法院就刑
    之裁量及酌減審認標準見解之明文化，非屬法律之變更，應
    適用修正後之規定，附此敘明（最高法院95年第8 次刑事庭
    會議決議參照）。至被告乙○○再犯本件之罪，係出於故意
    ，無論依修正前或修正後之刑法第47條第1 項規定（修正後
    係刑法第47條第1 項），均構成累犯，依修正前、後之刑法
    第47條規定，均構成累犯，即無有利不利情形，無庸比較。
二、核被告丙○○所為，係犯毒品危害防制條例第4 條第2 項之
    販賣第2 級毒品罪。被告丙○○持有甲基安非他命、大麻之
    低度行為業為販賣之高度行為所吸收，不另論罪。又被告於
    刑法修正施行前所犯連續販賣第2 級毒品之犯行，時間緊接
    ，方法相同，觸犯構成要件相同之罪名，顯係基於概括犯意
    為之，為連續犯，應就其所涉販賣第2 級毒品犯行，依修正
    前刑法第56條規定論以1 罪，除法定本刑為無期徒刑依法不
    得加重者外，就其餘有期徒刑及得併科罰金刑之部分加重其
    刑。末查，上揭事實欄一所載被告丙○○於94年6 月間某日
    ，在桃園縣中壢市某處汽車修理廠內，以7 千元之代價，販
    賣第2 級毒品大麻1 包（淨重5.36公克，空包裝重8.03公克
    ）予被告乙○○之犯罪事實，雖未據檢察官起訴，然此部分
    之犯行，業據證人即同案被告乙○○於本院審理中證述明確
    ，且有扣案大麻1 包及其鑑定結果附卷可佐，足認被告丙○
    ○就此部分亦涉有販賣第2 級毒品之犯行，且與本案經檢察
    官起訴及經本院論罪科刑之連續販賣第2 級毒品部分，具有
    連續犯之裁判上一罪關係，雖未據檢察官起訴，惟依刑事訴
    訟法第267 條所定「檢察官就犯罪事實一部起訴者，其效力
    及於全部」之規定，本院自得併予審理之。爰審酌被告丙○
    ○明知甲基安非他命業據公告列為第2 級毒品，對人體有莫
    大之戕害，危害國民身體健康及社會風氣，猶仍連續販賣予
    乙○○10次牟利、已取得之販賣甲基安非他命所得約836,00
    0 元，非法買賣毒品甲基安非他命牟利之情節甚重，另被告
    丙○○販賣第2 級毒品大麻予乙○○之次數僅1 次，已取得
    之販賣大麻所得為7 千元，被告丙○○之智識程度為國中肄
    業，已婚，育有3 名子女，其中2 名未成年子女現由其妻照
    顧，家中經濟來源由其妻負擔、其入監前係受僱從事電腦組
    裝工作之生活狀況，暨被告丙○○犯罪後矢口否認犯行之態
    度等一切情狀，量處如主文第1 項所示之刑，以資懲儆。
三、核被告乙○○所為，係犯毒品危害防制條例第4 條第2 項之
    販賣第2 級毒品既遂罪、同條第5 項、第2 項之販賣第2 級
    毒品未遂罪及同條例第11條第2 項之持有第2 級毒品罪。公
    訴意旨認被告乙○○另犯毒品危害防制條例第4 條第2 項之
    販賣第2級 毒品大麻罪（詳後述），尚有未洽，惟按毒品危
    害防制條例第4 條第2 項之販賣第2 級毒品大麻罪，皆以持
    有第2 級毒品大麻為其基本犯罪事實，是此僅係犯罪事實之
    減縮，不生變更起訴法條之問題，本院乃就此部分逕依毒品
    危害防制條例第11條第2 項之規定審理之。被告乙○○持有
    甲基安非他命之低度行為業為販賣之高度行為所吸收，不另
    論罪。又被告乙○○於刑法修正施行前所犯連續2 次販賣甲
    基安非他命既遂及1 次販賣甲基安非他命未遂之犯行，時間
    緊接，方法相同，觸犯構成要件相同之罪名，顯係基於概括
    犯意為之，屬連續犯，應就其所涉販賣第2 級毒品甲基安非
    他命犯行，依修正前刑法第56條規定論以情節較重之販賣第
    2 級毒品既遂罪1 罪，而其所犯連續販賣第2 級毒品罪，除
    法定本刑為無期徒刑依法不得加重者外，僅就其餘有期徒刑
    及得併科罰金刑之部分加重其刑。另被告乙○○前曾受有上
    揭事實欄二所載罪刑宣告及刑之執行完畢情形，有臺灣高等
    法院被告乙○○之前案紀錄表1 紙在卷可稽，其於有期徒刑
    執行完畢後，5 年內故意再犯本件連續販賣第2 級毒品罪及
    持有第2 級毒品大麻罪等有期徒刑以上之罪，各為累犯，各
    應依修正後刑法第47條第1 項規定，就被告乙○○連續販賣
    第2級 毒品罪，除法定本刑為無期徒刑依法不得加重者外，
    就其餘有期徒刑或得併科罰金之部分遞加重其刑，及就被告
    乙○○持有第2 級毒品大麻罪部分，依法加重其刑。末查，
    被告乙○○犯毒品危害防制條例第4 條第2 項販賣第2 級毒
    品甲基安非他命罪及同條例第11條第2 項持有第2 級毒品大
    麻罪，供出毒品來源為同案被告丙○○，因而破獲被告丙○
    ○，爰均依毒品危害防制條例第17條規定減輕其刑，並就被
    告乙○○所犯販賣第2 級毒品甲基安非他命罪之部分先遞加
    後減之，及就被告乙○○所犯持有第2 級毒品大麻罪之部分
    先加後減之。再被告乙○○所犯上開2 罪，犯意個別，行為
    互殊，顯係基於個別犯意為之，應予分論併罰。爰審酌被告
    乙○○明知甲基安非他命業據公告列為第2 級毒品，對人體
    有莫大之戕害，危害國民身體健康及社會風氣，猶仍連續販
    賣供楊洪武施用、其販賣甲基安非他命予楊洪武之次數為3
    次，其中2 次為販賣既遂、1 次為販賣未遂，已取得之販賣
    毒品所得共計8 千元、其持有第2 級毒品大麻之淨重僅有5.
    36公克，暨被告乙○○為高商畢業、已婚、育有2 名未成年
    子女、入監前沒有工作，及被告乙○○犯罪後坦承上開犯行
    ，表示悔悟之態度等一切情狀，量處如主文第2 項所示之刑
    ，並依修正前刑法第51條第5 款之規定，定其應執行之刑，
    以資懲儆。至被告乙○○持有第2 級毒品大麻之淨重未達10
    公克，未逾行政院依毒品危害防制條例第11條第4 項所定「
    轉讓持有毒品加重其刑之數量標準」第2 條第2 款之第2級
    毒品淨重10公克以上之規定，故無庸就其所犯持有大麻之犯
    行，依毒品危害防制條例第11條第4 項之規定加重，併此敘
    明。
參、沒收及不沒收之諭知：
一、被告丙○○之部分：
  (一)如附表1 編號1 所示甲基安非他命2 包（驗餘淨重12.8公克
    ），為本案查獲之毒品，屬違禁物，且為被告丙○○所有供
    販賣之物，均應依毒品危害防制條例第18條第1 項前段之規
    定宣告沒收銷燬之。
  (二)如同表編號2 所示包裹毒品甲基安非他命之外包裝袋2 只（
    包裝重1.47公克），係用於包裹、藏放上開第2 級毒品，防
    其裸露、潮濕，便於攜帶販賣，分別為被告丙○○所有供販
    賣第2 級毒品所用之物，另扣案電子磅秤1 臺、分裝夾鍊袋
    袋1 包、分裝杓4 支等物，均係被告丙○○所有供販賣第2
    級毒品使用之物，業如前述；又被告丙○○所有用以插入行
    動電話門號0000000000號使用之行動電話1 支，雖未扣案，
    然該行動電話門號0000000000號既係被告丙○○用以和被告
    乙○○使用之行動電話門號0000000000號聯繫販賣第2 級毒
    品使用之物，此經被告乙○○陳明在卷，並有上開電話之通
    訊監察工作日誌1 份附卷可稽，故該未扣案之行動電話1 具
    亦為被告丙○○所有供犯罪使用之物，且查無證據證明業已
    滅失。是以，如附表2 編號2 所示物品均為被告丙○○所有
    供犯罪使用之物，均應依毒品危害防制條例第19條第1 項之
    規定宣告沒收之。
  (三)被告丙○○販賣甲基安非他命所得之價金共836,000 元及販
    賣大麻所得之價金7 千元，均應依毒品危害防制條例第19條
    第1 項之規定，諭知沒收，如全部或一部不能沒收時，以其
    財產抵償之。
  (四)至桃園憲兵隊人員在被告丙○○住處所扣得之安非他命吸食
    器1 組，並非被告丙○○用以聯絡販賣第2 級毒品所用之工
    具，本院復查無其他證據證明扣案吸食器與被告丙○○所犯
    本件犯行有何關連，爰不予宣告沒收。又扣案被告丙○○所
    有之行動電話2 具，並無證據證明係供被告丙○○涉犯本件
    犯罪使用，而門號0000000000、0000000000號行動電話SIM
    卡各1 枚，被告丙○○並無取得所有權，故該行動電話SIM
    卡非被告丙○○所有之物，且均非違禁物，亦不得併予宣告
    沒收。
二、被告乙○○之部分：
  (一)如附表2 編號1 所示甲基安非他命10包（含袋實稱毛重36.5
    74公克）及同表編號3 所示大麻1 包（淨重5.36公克）等物
    ，為本案查獲之毒品，均屬違禁物，且為被告乙○○所有之
    物，均應依毒品危害防制條例第18條第1 項前段之規定宣告
    沒收銷燬之。
  (二)如附表2 編號2 所示電子磅秤1 臺、分裝袋4 包及行動電話
    1 支（原搭配行動電話門號00 00 000000號SIM 卡使用）等
    物，均為被告乙○○所有供其販賣第2 級毒品甲基安非他命
    使用之物，此經被告乙○○陳述在卷，故屬被告乙○○所有
    供犯罪使用之物，均應依毒品危害防制條例第19條第1 項之
    規定宣告沒收之。
  (三)如附表2 編號4 所示包裹毒品大麻之外包裝袋1 只（包裝重
    8.0 3 公克），係被告乙○○用於包裹、藏放該上開毒品大
    麻，防其裸露、潮濕，便於持有之物，為被告乙○○所有供
    其犯持有第2 級毒品罪所用之物，應依刑法第38條第1 項第
    2 款規定宣告沒收之。
  (四)被告乙○○販賣甲基安非他命所得之價金共8 千元，均應依
    毒品危害防制條例第19條第1 項之規定，諭知沒收，如全部
    或一部不能沒收時，以其財產抵償之。
  (五)至警方在被告乙○○上址居所內同時查扣之吸食器1 組，係
    被告乙○○施用第2 級毒品使用之物，並非其用以聯絡販賣
    第2 級毒品甲基安非他命或憑以持有第2 級毒品大麻所用之
    工具，本院復查無其他證據證明扣案吸食器與被告乙○○所
    犯本件犯行有何關連，爰不予宣告沒收。又扣案被告乙○○
    所持有之門號0000000000號行動電話SIM 卡1 枚，被告並無
    取得所有權，故該行動電話SIM 卡非被告所有之物，且均非
    違禁物，亦不得併予宣告沒收。
肆、不另為無罪之諭知：
一、公訴意旨另以：
  (一)被告丙○○為警於95年1 月5 日起至同年3 月25日止，對其
    使用之門號0000000000、0000000000、0000000000號行動電
    話進行通訊監察，另發現丙○○在桃園縣境內等地，多次販
    賣安非他命予綽號「芬姐」、「小妹」、「阿弟阿」、「阿
    威」、「阿龍」等真實姓名年籍不詳之人，嗣於95年4 月4
    日始為警搜索查獲，因認被告丙○○就此部分亦涉有違反毒
    品危害防制條例第4 條第2 項之販賣第2 級毒品罪嫌云云。
  (二)被告乙○○基於販賣第2 級毒品甲基安非他命、大麻營利之
    概括犯意，自93年1 月9 日起至94年（公訴意旨誤為「同年
    」）7 月25日間，先向丙○○、真實姓名年籍不詳綽號「阿
    城」及「偉玲」等人，多次購入毒品甲基安非他命及大麻後
    ，以其使用之門號0000000000、0000000000號行動電話，作
    為販毒之聯絡工具，販賣甲基安非他命2 包予楊清松，因認
    被告乙○○就此部分亦涉有違反毒品危害防制條例第4 條第
    2 項之販賣第2 級毒品罪嫌云云。
二、按犯罪事實應依證據認定之，無證據不得認定犯罪事實，又
    不能證明被告犯罪者，應諭知無罪之判決，刑事訴訟法第15
    4 條第2 項、第301 條第1 項分別定有明文。此所謂認定犯
    罪事實之證據，係指足以認定被告確有犯罪行為之積極證據
    而言，該項證據自須適合於被告犯罪事實認定，始得採為斷
    罪資料。苟未能發現相當證據，或證據不足以證明，自不能
    以推測或擬制之方法，以為裁判基礎（參照最高法院29年上
    字第3105號及40年台上字第86號判例意旨）。次按檢察官就
    被告犯罪事實，應負舉證責任，並指出證明之方法，刑事訴
    訟法第161 條第1 項定有明文。因此，檢察官對於起訴之犯
    罪事實，應負提出證據及說服之實質舉證責任。倘其所提出
    之證據，不足為被告有罪之積極證明，或其闡明之證明方法
    ，無從說服法官以形成被告有罪之心證，基於無罪推定之原
    則，自應為被告無罪判決之諭知，有最高法院92年度台上字
    第128 號判決意旨可參。再按犯施用毒品之罪，供出毒品來
    源，因而破獲者，得減輕其刑，毒品危害防制條例第17條定
    有明文。施用毒品者之該項供述，固非絕無證據能力，但為
    防範其作利己損人之不實供述，自須擔保該項供述之真實性
    ，始得作為判斷之依據。故事實審法院必須調查其他證據，
    以資審認，必至因其他證據證明力之佐證，已可確信該項供
    述為真實而無合理之懷疑時，始得據為對他人不利之認定（
    參照最高法院89年度台上字第4173號判決意旨）。
三、上揭公訴意旨(一)係以被告丙○○持用之行動電話門號000000
    0000、0000000000、0000000000號通訊監察譯文、在被告丙
    ○○住處查扣之第2級毒品及其鑑定結果、扣案被告丙○○
    所有之電子秤、分裝袋、分裝杓、行動電話等證據，為其主
    要論據。訊據被告丙○○就此部分均堅決否認，辯稱：其未
    販賣甲基安非他命給綽號「芬姐」、「小妹」、「阿弟阿」
    、「阿威」、「阿龍」之人等語。經查：
  (一)被告丙○○基於意圖販賣第2 級毒品之概括犯意，於上揭事
    實欄一所載時地，販賣甲基安非他命10次及販賣大麻1 次予
    乙○○，已獲取販賣甲基安非他命之所得約836,000 元及販
    賣大麻之所得7 千元乙節，業經本院論罪科刑在案（如前述
    ）。然依證人乙○○之證述僅得證明被告有於94年2 月初某
    日起至94年7 月25日前1 週某日止之期間內，有連續販賣甲
    基安非他命之行為及於94年6 月初某日販賣大麻1 次之行為
    存在。而在被告丙○○上開桃園縣平鎮市○○路居所內扣得
    之白色結晶2 包，經送鑑定結果，雖含有毒品甲基安非他命
    之成分，有內政部警政署刑事警察局檢驗成績書1 紙附卷可
    參；另扣案電子磅秤、分裝袋、分裝杓等物雖可認係被告丙
    ○○所有供秤量、分裝毒品，以便於攜帶販賣使用之物，業
    如前述，然被告丙○○持有扣案毒品甲基安非他命之理由或
    有數端，可能為單純持有，亦可能係為供販賣之目的而持有
    ，非可一概而論。是以，僅以被告丙○○持有扣案甲基安非
    他命之客觀行為，尚不足逕認被告確有連續販賣甲基安非他
    命予綽號「芬姐」、「小妹」、「阿弟阿」、「阿威」及「
    阿龍」等人之行為，仍須有其他積極證據為佐。
  (二)而觀諸被告丙○○持用之上開行動電話門號自95年1 月25日
    起至95年3 月25日止之通訊監察內容可知，被告與綽號「芬
    姐」、「小妹」、「阿弟阿」、「阿威」及「阿龍」等人間
    之多次通話內容中，雖多有提及「男生」、「男人」、「小
    姐」、「軟的」、「硬的」等一般吸毒者與販毒者間慣用以
    代稱毒品種類及數量之名詞，然通觀該通訊監察工作日誌內
    容，其等之對話內容無提及該人要向被告丙○○購買甲基安
    非他命之數量、金額及交易時間地點等任何跡證，是上開通
    訊監察工作日誌自不得作為認定被告丙○○於該通訊監察期
    間內有販賣毒品犯罪之唯一證據，仍須有直接證據憑以證明
    之被告丙○○確有販賣甲基安非他命予綽號「芬姐」、「小
    妹」、「阿弟阿」、「阿威」及「阿龍」等人，而以該通訊
    監察日誌作為補強證據始為適法，惟本件並無直接證據足資
    證明被告丙○○與綽號「芬姐」、「小妹」、「阿弟阿」、
    「阿威」及「阿龍」等人，於95年1 月5 日至同年3 月25日
    止之期間內之各該次電話聯繫後，確有進一步為毒品交易之
    情形存在，是以，單憑被告丙○○與上開人等於上述期間內
    之各次電話通聯內容，尚不得證明被告丙○○在該期間內有
    何連續販賣甲基安非他命予綽號「芬姐」、「小妹」、「阿
    弟阿」、「阿威」及「阿龍」等人之毒品交易行為存在。
  (三)此外，持用行動電話門號0000000000號之「芬姐」，經本院
    查得為「劉玉芬」此人，並於本件審理中經傳喚到庭後，具
    結證稱：伊認識被告丙○○，認識7 、8 年，被告丙○○會
    稱伊「芬姐」或直接稱呼其姓名，伊有使用過行動電話門號
    0000000000號，也曾打電話給被告丙○○討論毒品安非他命
    之品質、價錢如何，95年度偵字第8193號卷第33頁通訊監察
    譯文內之通話為伊與被告丙○○之通話沒錯，內容是伊與被
    告丙○○在聊安非他命多少錢，但伊從來不曾向被告丙○○
    購買安非他命等語在卷，另證人即桃園憲兵隊調查士官長孫
    毓謙於本院審理中具結證稱：伊是根據乙○○供出毒品海洛
    因及甲基安非他命之上源為丙○○後，開始監聽丙○○所使
    用之4 支行動電話門號，並依通訊監察結果研判該通話內容
    是論及安非他命、海洛因毒品之數量及交易金額，但礙於設
    備不足及時空因素，一直等不到適當機會實際查獲丙○○販
    賣毒品，故渠等彙整資料向檢察官聲請拘票及向法院聲請搜
    索票後，即前往桃園縣平鎮市○○路3 段181 號7 樓執行拘
    提及搜索，渠等到場時，丙○○在場，有在其住處內查獲如
    附表1 所示之物；其後，經伊調閱與丙○○通話之各該門號
    申辦資料追查後，除劉玉芬外，其餘門號均無法查到確切之
    證據證明門號申請人與使用人為同一人等語明確。是以，依
    證人劉玉芬、孫毓謙之陳述，尚不得作為對被告丙○○不利
    之依據。
  (四)綜此，本院尚不得單憑被告丙○○上開住處之扣案甲基安非
    他命及卷附通訊監察工作日誌之記載，即遽認被告丙○○於
    95年1 月5 日至95年3 月25日止之期間內，涉有販賣甲基安
    非他命予劉玉芬（即芬姐）及綽號「小妹」、「阿弟阿」、
    「阿威」及「阿龍」等人之犯行存在。
四、上揭公訴意旨(二)係以被告乙○○之供述及其持用之行動電話
    門號0000000000號通訊監察譯文（含其內記載乙○○與被告
    楊洪武電話聯絡購買毒品之譯文）、證人楊清松於警詢、偵
    查中之陳述、在證人楊清松身上扣得之甲基安非他命2 包、
    在被告乙○○住處查扣之第2 級毒品及其鑑定結果、扣案電
    子秤、分裝袋、行動電話等，為其主要論據。訊據被告乙○
    ○就此部分均堅決否認，辯稱：伊向丙○○購買毒品甲基安
    非他命、大麻係為供己施用，並非意圖營利而販入，也未曾
    販賣甲基安非他命給楊清松等語。經查：
  (一)被告乙○○於94年2 月初某日起至94年7 月25日前1 週某日
    止之期間內，連續向同案被告丙○○購入甲基安非他命後，
    除留供己用外，另意圖營利，而於94年6 、7 月間連續販賣
    2 次甲基安非他命予楊洪武牟利，共取得販賣毒品所得8 千
    元，第3 次欲販賣甲基安非他命1 包予楊洪武之際即為警查
    獲，及被告乙○○於94年6 月初某日，向同案被告丙○○購
    入大麻1 次乙節，業經本院論罪科刑在案（如前述），然依
    被告乙○○之供述僅得證明其於上開期間內有為供己施用而
    購入上開毒品甲基安非他命、大麻，其後除將甲基安非他命
    、大麻供己施用外，另起意圖營利販賣第2 級毒品甲基安非
    他命之概括犯意，連續2 次販賣甲基安非他命予楊洪武既遂
    ，及1次 販賣甲基安非他命予楊洪武未遂等情，並經本院據
    以認定被告乙○○所涉連續販賣第2 級毒品甲基安非他命之
    犯行明確（參上揭理由欄「乙、壹、二」之說明）。被告乙
    ○○嗣於本院審理中明確供稱：扣案甲基安非他命10包、大
    麻1 包均係其向丙○○購入之物等語在卷，由此可知被告乙
    ○○為桃園憲兵隊人員查獲當天同時查扣之毒品甲基安非他
    命、大麻，均係自被告丙○○處購入之物無誤，且上開扣案
    毒品經鑑定結果，亦確認各含有第2 級毒品甲基安非他命、
    大麻成分，有法務部調查局鑑定通知書及行政院衛生署管制
    藥品管理局鑑驗通知書各1 紙附卷可參。是以，依被告乙○
    ○之上開供述，僅得證明其於94年2 月初某日起至94年7 月
    25日前1 週之某日止之期間內，有自被告丙○○處購入毒品
    甲基安非他命10次及購入大麻1 次之情事，惟無法據以作為
    認定被告乙○○係為意圖營利而自丙○○處販入毒品甲基安
    非他命、大麻既遂之依據。另依卷附被告乙○○與丙○○電
    話通聯之通訊監察工作日誌之內容，佐以扣案毒品甲基安非
    他命、大麻等物，僅足證明被告乙○○所言其向丙○○購入
    上開第2 級毒品乙事為實，尚不足以遽論其自丙○○處購入
    上開毒品之際，係意圖營利販賣而購入。蓋被告乙○○取得
    上開第2 級毒品之初，其理由或有數端，可能為供己施用而
    持有、可能為單純持有，亦可能係為供販賣之目的而持有，
    非可一概而論。是以，僅以被告乙○○持有扣案甲基安非他
    命、大麻之客觀行為，亦不足逕認被告乙○○自其毒品上源
    丙○○處購入上開第2 級毒品之際，即係意圖營利販賣而販
    入，自屬當然。至扣案電子磅秤、分裝袋等物則為被告乙○
    ○所有犯毒品危害防制條例第4 條第1 項之販賣第2 級毒品
    甲基安非他命罪使用之物，業經本院認定在案（見上揭理由
    欄「乙、壹、二」之說明）。
  (二)另依被告乙○○於94年8 月9 日桃園憲兵隊訊問中陳稱：其
    有向綽號「阿城」之男子以155,000 元購買安非他命250 克
    ，時間是在被查獲之1 個多月前，地點是在桃園縣中壢市○
    ○路12巷25號、27號1 樓鐵門進入後之樓梯間1 間套房內，
    其不知道「阿城」之真實姓名年籍及聯絡方式等語，及於94
    年9 月2 日桃園憲兵隊訊問中陳稱：其有向綽號「偉玲」之
    女子「徐偉玲」以150,000 元購買7 兩安非他命，地點是在
    桃園縣桃園市等語，另於94年9 月2 日檢察官訊問中陳稱：
    其於被查獲當天向「阿城」買毒品，當天要跟他買但未交易
    成功，在被查獲1 個月前有跟他買過7 兩約250 克的安非他
    命，每兩以35公克算，第1 次以150,000 元購買，是在他延
    平路住處，第2 次以155,000 元購買，是他拿到其中壢市○
    ○路○ 段330 號的住處；而「偉玲」的部分，其只有跟她談
    ，但還沒有跟她買過等語，其後又於95年5 月16日檢察官訊
    問中陳稱：其沒有跟丙○○買海洛因、都是買安非他命，是
    從94年2 月開始，每週買2 次，每次買1 至2 兩，也有買過
    7 兩，只有7 兩是跟「阿城」買的等語。惟按被告或共犯之
    自白，不得作為有罪判決之唯一證據，仍應調查其他必要之
    證據，以察其是否與事實相符，刑事訴訟法第156 條第2 項
    就此定有明文。是以，依被告乙○○上開所述：其曾向「偉
    玲」、「阿城」購買甲基安非他命云云之自白，在無其他補
    強證據可佐之情形下，本院實無從據以認定被告乙○○就此
    部分之供述為真。此外，綜觀被告乙○○於桃園憲兵隊訊問
    中及檢察官訊問中，均未曾言及其向「偉玲」、「阿城」之
    不詳真實姓名年籍成年人購買大麻之情事，此觀諸被告乙○
    ○之各該筆錄內容即明，又無其他積極證據可資為證。是以
    ，公訴意旨所指被告乙○○向真實姓名年籍不詳綽號「阿城
    」、「偉玲」等人，多次購入第2 級毒品甲基安非他命、大
    麻後，以其所使用之行動電話門號0000000000、0000000000
    號作為販毒之聯絡工具云云，尚有疵誤，不足逕採。綜此，
    除被告乙○○之供述及其客觀上遭查獲持有扣案甲基安非他
    命及大麻之客觀情狀外，既無其他積極證據足資證明其有基
    於販賣第2 級毒品營利之概括犯意，自93年1 月9 日起至同
    年7 月25日間，先向丙○○、真實姓名年籍不詳綽號「阿城
    」及「偉玲」等人，多次販入第2 級毒品甲基安非他命、大
    麻既遂之犯行，公訴意旨又未提出其他積極證據以實其說，
    是以，公訴意旨就此部分之指訴，即難憑採，至為灼然。
  (三)證人楊清松雖於警詢中證稱：伊於94年7 月25日晚上9 時15
    分在桃園縣中壢市○○路○ 段330 號A 棟15樓電梯口為警查
    獲時，當時正從乙○○家中買完毒品要離去，警方在伊左邊
    褲袋內查獲之海洛因1 包、甲基安非他命2 包，均是伊在乙
    ○○家中購買的，總價額為31,000元，伊將錢交給乙○○本
    人等語（見94年度偵字第13104 號卷第31至33頁），及於偵
    查中具結證稱：伊與乙○○是男女朋友，警方在伊身上查到
    之海洛因、安非他命是以31,000元跟乙○○買的，安非他命
    14,000元、海洛因29,000元，交易時間為94年7 月25日晚上
    8 、9 時許，錢先欠著，還沒有交付給乙○○，不知她有無
    記帳；伊是於94年7 月24日才搬過去跟乙○○住，我們認識
    很久了等語（見94年度偵字第13104 卷第81至82頁），並有
    桃園憲兵隊人員當場在證人楊清松身上扣得之海洛因1 包、
    甲基安非他命2 包等物扣案。惟被告乙○○就此部分始終堅
    決否認，而被告乙○○所辯：楊清松於94年7 月24日去其上
    開住處聊天，並與其一同吸食海洛因、安非他命後，當天就
    在其住處過夜住到隔天，其與楊清松曾為男女朋友，也曾同
    居過等語，核與證人楊清松於偵查中所稱：伊與乙○○是男
    女朋友，伊是於94年7 月24日才搬過去跟乙○○住，二人認
    識很久了等語一致。是以，審酌被告乙○○與證人楊清松為
    男女朋友，其等又有共同施用毒品之行為，證人楊清松何須
    另外支付金錢向被告乙○○購買海洛因或甲基安非他命，準
    此以觀，證人楊清松所陳：伊自94年7 月24日開始與被告乙
    ○○同居，其於94年7 月25日晚上9 時許身上所攜帶為警查
    獲之甲基安非他命2 包均係向被告乙○○購買之物云云，實
    與一般男女同居共財之常情有違。又警方於94年7 月25日晚
    上9 時8 分許查獲被告乙○○時，並未在被告乙○○身上或
    其上址居所內查獲任何金錢，加以證人楊清松於警詢、偵查
    中所陳是否已交付購毒金錢述給被告乙○○乙節，前後尚有
    不一，則證人楊清松於94年7 月24日前往被告乙○○上址居
    所過夜及一同施用毒品後，究竟有無拿14,000元向被告乙○
    ○購買甲基安非他命等毒品，其前後證述即有不一致之處，
    尚難逕採。再者，本案查緝單位在證人楊清松身上扣得之甲
    基安非他命2 包（實稱毛重9.541 公克），經送鑑定結果確
    認含有毒品甲基安非他命成分，此有行政院衛生署管制藥品
    管理局94年10月19日管檢字第0940009336號檢驗成績書1 紙
    附卷可稽（見本院審理卷一），然上開甲基安非他命2 包為
    證人楊清松個人持有之毒品，其又有施用第2 級毒品之前科
    素行，是以，縱其甫自被告乙○○之上址居所離開後隨即為
    司法警察攔檢及在其身上查扣毒品甲基安非他命2 包，亦非
    能據此認定上開毒品即為被告乙○○販賣予證人楊清松之物
    。而證人楊清松於94年7 月25日為警查獲後，採尿檢驗結果
    亦呈第2 級毒品陽性反應，此有臺灣尖端先進醫藥股份有限
    公司濫用藥物檢驗報告（尿液檢體編號：C8-032）1 紙附卷
    可參（見本院審理卷一），益徵證人楊清松本身即有施用第
    2 級毒品之惡習。審酌證人楊清松犯施用毒品之罪，供出毒
    品來源，因而破獲者，依毒品危害防制條例第17條規定，得
    減輕其刑，然施用毒品者之該項供述，固非絕無證據能力，
    但為防範其作利己損人之不實供述，自須擔保該項供述之真
    實性，始得作為判斷之依據。是以，本院就證人楊清松之上
    開證述，自應調查其他證據審認，必至因其他證據證明力之
    佐證，已可確信該項供述為真實而無合理之懷疑時，始得據
    為對被告乙○○不利之認定。加以證人楊清松經本院依法傳
    喚後，無正當理由拒未到庭，並經本院拘提無著，無從強制
    其到庭接受詰問、對質，則證人楊清松於警詢、偵查中所為
    上開證述，既有瑕疵，且無其他補強證據證明其所言為真，
    其於警詢、偵查中所為證述，當無從作為認定被告乙○○有
    無販賣毒品海洛因之唯一佐證。
  (四)是以，上揭公訴意旨認被告乙○○基於販賣第2 級毒品甲基
    安非他命、大麻營利之概括犯意，於93年1 月9 日至94年7
    月25日之期間內有自丙○○及真實姓名年籍不詳之「阿城」
    、「偉玲」等人處，連續販入甲基安非他命、大麻等物，其
    後並販賣甲基安非他命2 包予楊清松云云，亦涉犯毒品危害
    防制條例第4 條第2 項之販賣第2 級毒品罪嫌云云，亦屬有
    誤，尚難採信。
四、綜上說明，本院所為結論如下：
  (一)上揭公訴意旨(一)所指被告丙○○除上揭事實欄「一」所載連
    續販賣第2 級毒品予被告乙○○之犯行外，尚有於95年1 月
    5 日至同年3 月25日止，在桃園縣境內連續販賣甲基安非他
    命予劉玉芬（即芬姐）及綽號「小妹」、「阿弟阿」、「阿
    威」及「阿龍」等人云云，尚屬不能證明，本應就此部分諭
    知被告丙○○無罪，惟公訴意旨既認此部分與被告丙○○前
    經本院論罪科刑之連續販賣第2 級毒品罪間，各有連續犯之
    裁判上1 罪關係，本院就此部分爰不另為無罪之諭知。
  (二)上揭公訴意旨(二)所指被告乙○○基於販賣第2 級毒品甲基安
    非他命、大麻營利之概括犯意，於93年1 月9 日至94年7 月
    25 日 之期間內，自丙○○及真實姓名年籍不詳之「阿城」
    、「偉玲」等人處，連續販入甲基安非他命、大麻既遂，及
    被告乙○○販賣甲基安非他命2 包予楊清松云云，亦屬不能
    證明，本應此部分諭知被告乙○○無罪，惟公訴意旨既認此
    部分與被告乙○○前經本院論罪科刑之連續販賣第2 級毒品
    罪間，有連續犯之裁判上一罪關係存在，本院就此部分即不
    另為無罪之諭知。
丙、無罪部分：
一、公訴意旨另以：
  (一)警方於95年1 月5 日起至同年3 月25日止，對丙○○所使用
    之門號0000000000、0000000000、0000 000000 號行動電話
    進行通訊監察，發現丙○○明知海洛因係屬毒品危害防制條
    例所規範之第1 級毒品，不得非法持有、販賣，竟基於販賣
    第1 級毒品海洛因營利之概括犯意，在桃園縣境內等地，多
    次販賣海洛因予綽號「芬姐」、「小妹」、「阿弟阿」、「
    阿威」、「阿龍」等真實姓名年籍不詳之人。嗣於95年4 月
    4 日經警持本院核發之搜索票及臺灣桃園地方法院檢察署核
    發之拘票，前往桃園縣平鎮市○○路3 段181 號7 樓當場拘
    提丙○○，並起出海洛因7 包（毛重共91 .45 公 克），因
    認被告丙○○就此部分涉犯毒品危害防制條例第4 條第1 項
    之販賣第1 級毒品罪嫌。
  (二)乙○○明知海洛因係屬毒品危害防制條例所規範之第1 級毒
    品，不得非法持有、販賣，竟基於販賣第1 級毒品海洛因營
    利之概括犯意，自93年1 月9 日起至94年（公訴意旨誤載為
    同年）7 月25日間，先向丙○○、真實姓名年籍不詳綽號「
    阿城」及「偉玲」等人，多次購入海洛因後，以其所使用之
    門號0000000000、0000000000號行動電話，作為販毒之聯絡
    工具，販賣海洛因1 包給楊清松，因認被告乙○○就此部分
    涉犯毒品危害防制條例第4 條第1 項之販賣第1 級毒品海洛
    因罪嫌。
二、按犯罪事實應依證據認定之，無證據不得認定犯罪事實，又
    不能證明被告犯罪者，應諭知無罪之判決，刑事訴訟法第15
    4 條第2 項、第301 條第1 項分別定有明文。此所謂認定犯
    罪事實之證據，係指足以認定被告確有犯罪行為之積極證據
    而言，該項證據自須適合於被告犯罪事實認定，始得採為斷
    罪資料。苟未能發現相當證據，或證據不足以證明，自不能
    以推測或擬制之方法，以為裁判基礎（參照最高法院29年上
    字第3105號及40年台上字第86號判例意旨）。次按檢察官就
    被告犯罪事實，應負舉證責任，並指出證明之方法，刑事訴
    訟法第161 條第1 項定有明文。因此，檢察官對於起訴之犯
    罪事實，應負提出證據及說服之實質舉證責任。倘其所提出
    之證據，不足為被告有罪之積極證明，或其闡明之證明方法
    ，無從說服法官以形成被告有罪之心證，基於無罪推定之原
    則，自應為被告無罪判決之諭知，有最高法院92年度台上字
    第128 號判決意旨可參。再按犯施用毒品之罪，供出毒品來
    源，因而破獲者，得減輕其刑，毒品危害防制條例第17條定
    有明文。施用毒品者之該項供述，固非絕無證據能力，但為
    防範其作利己損人之不實供述，自須擔保該項供述之真實性
    ，始得作為判斷之依據。故事實審法院必須調查其他證據，
    以資審認，必至因其他證據證明力之佐證，已可確信該項供
    述為真實而無合理之懷疑時，始得據為對他人不利之認定（
    參照最高法院89年度台上字第4173號判決意旨）。
三、上揭公訴意旨(一)係以被告丙○○持用之行動電話門號000000
    0000、0000000000、0000000000號通訊監察譯文、扣案在被
    告丙○○住處查扣之第1 級毒品及其鑑定結果、扣案被告丙
    ○○所有之電子秤、分裝袋、分裝杓、行動電話等證據，為
    其主要論據。訊據被告丙○○就此部分均堅決否認，辯稱：
    其未販賣海洛因給綽號「芬姐」、「小妹」、「阿弟阿」、
    「阿威」、「阿龍」之人等語。經查：
  (一)在被告丙○○位於桃園縣平鎮市○○路3 段181 號7 樓居所
    內扣得之白色粉末6 包（公訴意旨誤為「7 包」），經送鑑
    定結果，雖含有毒品海洛因成分，有法務部調查局鑑定通知
    書1 紙附卷可參，及有扣案電子磅秤、分裝袋、分裝杓等物
    扣案可佐。然被告丙○○持有扣案毒品海洛因之理由或有數
    端，可能為單純持有，可能為供己施用而持有，亦可能係為
    供販賣或轉讓之目的而持有，非可一概而論。是以，僅以被
    告丙○○持有扣案海洛因之客觀行為，尚不足逕認被告有何
    販賣海洛因給綽號「芬姐」、「小妹」、「阿弟阿」、「阿
    威」及「阿龍」等人之行為，仍須有其他積極證據為佐。
  (二)而觀諸被告丙○○持用之上開行動電話門號自95年1 月25日
    起至95年3 月25日止之通訊監察內容可知，被告與綽號「芬
    姐」、「小妹」、「阿弟阿」、「阿威」及「阿龍」等人間
    之多次通話內容中，雖多有提及「半半」、「男生」、「男
    人」、「小姐」、「軟的」、「硬的」等一般吸毒者與販毒
    者間慣用以代稱毒品種類及數量之名詞，然通觀該通訊監察
    工作日誌內容，其等之對話內容無提及該人要向被告丙○○
    購買海洛因之數量、金額及交易時間地點等任何跡證，是上
    開通訊監察工作日誌自不得作為認定被告丙○○於上開通訊
    監察期間內有涉犯販賣海洛因犯罪之證據，亦須有直接證據
    憑以證明被告丙○○確有販賣海洛因予「芬姐」、「小妹」
    、「阿弟阿」、「阿威」及「阿龍」等人之行為無誤，再以
    該通訊監察日誌所紀錄之通聯對話內容為補強證據，始為適
    法。惟本件並無補強證據足資證明被告丙○○與綽號「芬姐
    」、「小妹」、「阿弟阿」、「阿威」及「阿龍」等人，於
    95年1 月5 日至同年3 月25日止之期間內之各該次電話聯繫
    後，確有進一步為毒品交易之情形存在，是以，上開通訊監
    察工作日誌亦不得作為認定被告丙○○於上開期間內有連續
    販賣海洛因予綽號「芬姐」、「小妹」、「阿弟阿」、「阿
    威」及「阿龍」等人之唯一憑據。
  (三)此外，持用行動電話門號0000000000號之「芬姐」，經本院
    查得為「劉玉芬」此人，並於本件審理中傳喚到庭後，經其
    具結證稱：伊認識被告丙○○，認識7 、8 年，被告丙○○
    會稱伊「芬姐」或直接稱呼其姓名，伊有使用過行動電話門
    號0000000000號，也曾打電話給被告丙○○討論毒品安非他
    命之品質、價錢如何，95年度偵字第8193號卷第33頁通訊監
    察譯文內之通話為伊與被告丙○○之通話沒錯，內容是伊與
    被告丙○○在聊安非他命多少錢，但伊從來不曾向被告丙○
    ○購買安非他命等語在卷，依被告丙○○持用之行動電話00
    00000000號與證人劉玉芬持用之行動電話0000000000號於95
    年1 月25日下午6 時5 分之通話中僅有提到「硬的」、於95
    年1 月30日凌晨1 時11分之通話中僅提到「1 個」，未提及
    毒品種類，無法確定是否為毒品海洛因交易，除此之外，即
    無其他通被告丙○○與證人劉玉芬之電話通聯情形，此觀諸
    上開行動電話0000000000號之監察工作日誌之內容即明（見
    95年度偵字第8193號卷第22、24頁）。另證人即桃園憲兵隊
    調查士官長孫毓謙亦於本院審理中具結證稱：伊調閱與丙○
    ○通話之各該門號申辦資料追查後，除劉玉芬外，其餘門號
    均無法查到確切之證據證明門號申請人與使用人為同一人等
    語在卷。是以，依證人劉玉芬、孫毓謙之陳述，尚不得作為
    對被告丙○○不利之依據。
  (四)綜此，本院尚不得單憑被告丙○○上開住處之扣案物及卷附
    通訊監察工作日誌之記載，即遽認被告丙○○於95年1 月5
    日至95年3 月25日止之期間內，涉有多次販賣海洛因予劉玉
    芬（即芬姐）及綽號「小妹」、「阿弟阿」、「阿威」及「
    阿龍」等真實姓名年籍不詳之人之犯行存在，自屬當然。
四、上揭公訴意旨(二)係以被告乙○○之供述及其持用之行動電話
    門號0000000000、0000000000號通訊監察譯文（含其內記載
    乙○○與被告楊洪武電話聯絡購買毒品之譯文）、證人楊清
    松於警詢、偵查中之陳述、在證人楊清松身上扣得之甲基安
    非他命2 包、在被告乙○○住處查扣之第2 級毒品及其鑑定
    結果、扣案電子秤、分裝袋、行動電話等，為其主要論據。
    訊據被告乙○○就此部分均堅決否認，辯稱：伊向丙○○購
    買毒品海洛因係為供己施用，並非意圖營利而販入，也未曾
    販賣海洛因給楊清松等語。經查：
  (一)參照上開理由欄「乙、肆、二」之說明可知，公訴意旨就被
    告乙○○被訴連續販賣第1 級毒品海洛因之罪嫌部分，除其
    自己之供述及扣案海洛因6 包外，仍應有足為被告乙○○有
    罪之積極證明，或其闡明之證明方法，始得說服本院形成被
    告乙○○此部分有罪之心證。審酌被告乙○○於本院審理中
    雖明確供稱：扣案海洛因6 包係其先後向丙○○購入之物等
    語，足徵被告乙○○為桃園憲兵隊人員查獲當天同時查扣之
    毒品海洛因，係自被告丙○○處購入之物無誤，且該海洛因
    6 包經鑑定結果，亦確認含有第1 級毒品成分，有法務部調
    查局鑑定通知書1 紙附卷可參。是以，依被告乙○○之上開
    供述，僅得證明其於94年2 月初某日起至94年7 月25日前2
    週之某日止之期間內，有自被告丙○○處購入毒品海洛因之
    情事，惟仍無法據以作為認定被告乙○○涉有意圖販賣營利
    而自丙○○處販入毒品海洛因既遂犯行之依據。另依卷附被
    告乙○○持用之行動電話門號0000000000號通訊監察工作日
    誌內容可知，被告乙○○雖有於94年6 、7 月間，以上開電
    話與被告丙○○持用之行動電話門號0000000000號、「阿城
    」持用之行動電話門號0000000000號聯絡之紀錄，然上開通
    聯對話中雖有多次提及「男生」、「男人」、「硬的」等一
    般毒品買賣中用以代稱甲基安非他命之名詞，然查無被告乙
    ○○基於意圖販賣營利之故意，向被告丙○○或「阿城」表
    示要販入海洛因牟利之訊息，此觀諸上開行動電話00000000
    00號電話機房工作日誌之記載即明（見94年度偵字第13104
    頁第183 至194 頁）。佐以本件在被告乙○○上址居所查扣
    之海洛因6 包，僅足證明被告乙○○所言其曾多次向丙○○
    購入毒品海洛因乙事為實，惟不足以遽論被告乙○○自丙○
    ○處購入毒品海洛因之際，即係意圖營利販賣而購入。蓋被
    告乙○○取得扣案海洛因之初，其理由或有數端，可能為供
    己施用而持有、可能為單純持有，亦可能係為供販賣或轉讓
    之目的而持有，非可一概而論。是以，僅以被告乙○○持有
    扣案海洛因之客觀行為，尚不足逕認被告乙○○自其上源丙
    ○○處購入上開毒品之際，即係意圖營利販賣而販入，自屬
    當然。至扣案電子磅秤、分裝袋等物則為被告乙○○所有犯
    毒品危害防制條例第4 條第1 項之販賣第2 級毒品甲基安非
    他命罪使用之物，業經本院認定在案，業如前述，亦無從作
    為認定被告乙○○涉有販賣第1 級毒品罪嫌之依據。再者，
    綜觀被告乙○○於桃園憲兵隊訊問中及檢察官訊問中，均未
    曾言及其向「偉玲」、「阿城」之不詳真實姓名年籍成年人
    購買海洛因之情事，此觀諸被告乙○○之各該筆錄內容即明
    ，又無其他積極證據可資為證。是以，公訴意旨所指被告乙
    ○○向真實姓名年籍不詳綽號「阿城」、「偉玲」等人，多
    次購入第1 級毒品海洛因後，以其所使用之行動電話門號00
    00000000、0000000000號作為販毒之聯絡工具云云，尚有瑕
    疵，不足逕採。
  (二)又本院審酌被告乙○○與證人楊清松2 人就渠等之間關係的
    陳述後，認為渠等2 人既為男女朋友，且有共同施用第1 級
    毒品之行為，顯見渠等關係親密，非比尋常，證人楊清松既
    自陳其於94年7 月24日起與被告乙○○同居在桃園縣中壢市
    ○○路○ 段330 號A 棟15之13號居所內，其何須另行支付金
    錢向被告乙○○購買海洛因。準此以觀，證人楊清松於警詢
    、偵查中所陳「伊自94年7 月24日開始住在乙○○之上址居
    所後，有向乙○○購買海洛因1 包」等情詞，實與一般男女
    同居共財之常情有違。又警方於94年7 月25日晚上9 時8 分
    許查獲被告乙○○時，並未在被告乙○○身上或其上址居所
    內查獲任何金錢，加以證人楊清松於警詢、偵查中所陳是否
    已交付購毒金錢述給被告乙○○乙節，前後尚有不一，則證
    人楊清松於94年7 月24日前往被告乙○○上址居所過夜及一
    同施用毒品後，究竟有無拿29,000元向被告乙○○購買毒品
    海洛因，其前後證述即有不一致之處，尚難逕採。
  (三)再者，本案查緝單位在證人楊清松身上扣得之海洛因1 包（
    驗餘淨重驗餘淨重2.44公克，空包裝重1.10公克），經送鑑
    定結果確認含有毒品海洛因成分，此有法務部調查局94年9
    月27日調科壹字第080009901 號鑑定通知書1 紙附卷可稽（
    見本院審理卷一），然上開海洛因1 包為證人楊清松個人持
    有之毒品，而其又有施用第1 級毒品之前科素行，是以，縱
    其甫自被告乙○○之上址居所離開後隨即為司法警察攔檢及
    在其身上查扣毒品海洛因1 包，亦非能據此逕認上開毒品即
    為被告乙○○販賣予證人楊清松之物。而證人楊清松於94年
    7 月25日為警查獲後，採尿檢驗結果亦呈第1 級毒品陽性反
    應，此有臺灣尖端先進醫藥股份有限公司濫用藥物檢驗報告
    （尿液檢體編號：C8-032）1 紙附卷可參（見本院審理卷一
    ），益徵證人楊清松本身即有施用第1 級毒品之惡習。審酌
    證人楊清松犯施用毒品之罪，供出毒品來源，因而破獲者，
    依毒品危害防制條例第17條規定，得減輕其刑，然施用毒品
    者之該項供述，固非絕無證據能力，但為防範其作利己損人
    之不實供述，自須擔保該項供述之真實性，始得作為判斷之
    依據。是以，本院就證人楊清松之上開證述，自應調查其他
    證據審認，必至因其他證據證明力之佐證，已可確信該項供
    述為真實而無合理之懷疑時，始得據為對被告乙○○不利之
    認定。加以證人楊清松經本院依法傳拘後，無正當理由拒未
    到庭，則證人楊清松於警詢、偵查中所為上開證述，既有疵
    瑕，且無其他補強證據證明其所言為真，其於警詢、偵查中
    所為證述，當無從作為認定被告乙○○有無販賣毒品海洛因
    之唯一佐證。是以，公訴意旨認被告乙○○就此部分亦涉有
    販賣海洛因予證人楊清松之罪嫌云云，尚非無疑，不足逕採
    。至證人楊清松經本院依法傳喚、拘提後，無正當理由拒未
    到庭，公訴檢察官雖當庭表示援引證人楊清松於警詢、偵查
    中之證述內容為本案證據。然本院審酌證人楊清松於偵查中
    經具結所為之證述雖得作為本案證據，然仍須有補強證據為
    佐，且依證人楊清松於警詢、偵查中就其是否已交付現金29
    ,0 00 元向被告乙○○購買海洛因乙節之陳述，前後不同，
    被告乙○○對此亦堅決否認，又無其他積極證據足以證明證
    人楊清松上開證述為真，是以，本院認無再繼續傳喚證人楊
    清松到庭之必要，附此敘明。
  (四)綜此，本院既不得單憑被告乙○○之上開供述及其客觀上遭
    查獲持有扣案海洛因6 包之客觀情狀，及顯然令人懷疑之證
    人楊清松於警詢、偵查中單一指述，即遽認被告乙○○有基
    於販賣第1 級毒品海洛因營利之概括犯意，自93年1 月9 日
    起至94年（公訴意旨誤為「同年」）7 月25日間，先向丙○
    ○、真實姓名年籍不詳綽號「阿城」及「偉玲」等人，多次
    購入海洛因之販入第1 級毒品既遂犯行，及販賣海洛因1 包
    予證人楊清松既遂之犯行，公訴意旨又未提出其他積極證據
    以實其說，故公訴意旨就此部分之指訴，即難憑採，至為灼
    然。
伍、綜上所述，公訴意旨所指被告丙○○於95年1 月5 日至95年
    3 月25日止之期間內，涉有多次販賣海洛因予劉玉芬（即芬
    姐）及綽號「小妹」、「阿弟阿」、「阿威」及「阿龍」等
    真實姓名年籍不詳之人之犯行云云，及被告乙○○基於販賣
    第1 級毒品海洛因營利之概括犯意，於93年1 月9 日至94年
    7 月25日之期間內，自丙○○及真實姓名年籍不詳之「阿城
    」、於93年1 月9 日起至94年（起訴書誤為「同年」）7 月
    25日止，連續自「阿城」及「偉玲」處販入海洛因既遂，及
    販賣海洛因1 包予證人楊清松既遂之犯行云云，既均不能證
    明到使本院認定有罪之心證，是本諸「罪證有疑，利歸被告
    」之證據法則，應認不能證明被告丙○○、乙○○就其等被
    訴販賣第1 級毒品罪嫌，涉有犯罪，本院自應就被告丙○○
    、乙○○被訴販賣第1 級毒品之部分，分別諭知無罪，併此
    敘明。
陸、附記事項：
一、末查，證人及同案被告乙○○固於本院審理中具結證稱：關
    於海洛因之部分，是伊自94年2 月初某日起至94年7 月25日
    前2 週某日止之期間內，以行動電話撥打丙○○之行動電話
    聯絡購買海洛因後，雙方碰面交易，購買時間不一定，有時
    是1 個月1 次，有時是2 個月1 次，重量以「錢」為單位，
    1 錢價格為12,000元至14,000元不等，每次係買重量約2 、
    3 錢之海洛因1 包，交易地點為伊位於桃園縣中壢市○○路
    330 號15樓之13居所、中壢市區路旁或丙○○之桃園縣中壢
    市○○路129 號住處；伊每次向丙○○購得海洛因後，不會
    再予分裝，因此不同時間購買之毒品，均為不同包裝，不會
    混在一起，警方在伊上址租屋處內查獲之海洛因6 包，均為
    伊歷次向丙○○購得之海洛因等語明確，並有本案查緝單位
    在證人乙○○上址居所內查獲之海洛因6 包扣案可佐，加以
    桃園憲兵隊人員嗣於95年4 月4 日下午3 時15分許，在被告
    丙○○之桃園縣平鎮市○○路居所執行搜索時，亦查獲海洛
    因6 包（驗餘淨重共84.29 公克，空包裝重5.51公克，起訴
    意旨誤載為「7 包」）及一般毒品賣家用以秤量、分裝毒品
    使用之電子秤1 台、分裝夾鍊袋1 包、分裝杓4 支、行動電
    話等物乙節，有桃園憲兵隊95年4 月4 日搜索扣押筆錄暨扣
    押物品目錄表1 份、查獲照片12幀附卷可參（見95年度偵字
    第8193號卷第79至90頁）。訊據被告丙○○雖於警詢、偵查
    中及本院審理中供認上開物品為其所有等語在卷，且經本案
    查獲單位將上開在被告丙○○住處扣得之白色粉末6 包（驗
    餘淨重共84. 29公克，空包裝重5.51公克）送請法務部調查
    局鑑驗結果，確認含有海洛因成分，此有法務部調查局95年
    5 月23日調科壹字第080011138 號鑑定書附卷可稽（見本院
    審理卷一），而得認定被告丙○○所有之海洛因係屬毒品危
    害防制條例第2 條第2 項第1 款所規定之毒品，屬違禁物。
    然，本院縱認被告丙○○此部分涉有違反毒品危害防制條例
    第4 條第1 項之犯行為真，惟觀諸本件起訴書「犯罪事實一
    」並未就證人乙○○所述被告丙○○販賣第1 級毒品給伊之
    內容為何予以記載，檢察官就其所指被告丙○○於95年1 月
    5 日起至同年3 月25日止之期間內，所販賣第1 級毒品之對
    象亦未包括證人乙○○在內，而起訴書「犯罪事實二」雖敘
    及「乙○○自93年1 月9 日起，至同年（應為94年之誤）7
    月25日間，先向丙○○、真實姓名年籍不詳綽號阿城及偉玲
    等人，多次購入第1 級毒品海洛因」等字樣，然該部分之主
    旨係在指訴同案被告乙○○於該期間內有意圖營利販賣第1
    級毒品而販入海洛因既遂之情形（此部分另為無罪之諭知，
    詳後述），而非被告丙○○，且遍觀起訴書犯罪事實，均未
    見檢察官就被告丙○○係基於意圖營利販賣第1 級毒品之故
    意，於何時、何地、以何方式、何價格販賣多少數量之海洛
    因予乙○○乙節為記載，依據刑事訴訟法第268 條所定「法
    院不得就未經起訴之犯罪審判」之旨，本院即無從就此部分
    遽為審判，依法應由檢察官另行處理，附此敘明。
二、被告丙○○於95年4 月4 日為桃園憲兵隊人員查獲後，經警
    採其尿液送驗後，其施用部分經臺灣桃園地方法院檢察署檢
    察官於95年7 月31日以95年毒偵字1907號案件，併案至同署
    95年度戒執一字第205 號案件，一併執行強制戒治處分，此
    有臺灣高等法院被告丙○○前案紀錄表1 份在卷可稽，是以
    ，本件在被告丙○○上開桃園縣平鎮市○○路居所內扣得之
    海洛因6 包（驗餘淨重共84.29 公克，空包裝重5.51公克）
    ，既無證據證明係涉犯公訴意旨所指販賣第1 級毒品罪嫌所
    持有之物，業如前述，且經被告丙○○自陳上開海洛因均為
    其供己施用所持有之物等語在卷，而檢察官起訴書「證據並
    所犯法條」第二點僅謂扣案海洛因應依毒品危害防制條例第
    18條規定宣告沒收銷燬，並未表明係依刑法第40條聲請單獨
    宣告沒收之意。又細譯本件檢察官起訴被告丙○○犯罪之訴
    追目的，應係在訴追被告丙○○涉有毒品危害防制條例第4
    條第1 項之販賣第1 級毒品罪嫌，並認扣案海洛因6 包為其
    販賣使用之毒品，而應非訴請本院僅就被告丙○○持有扣案
    海洛之單純持有犯行論罪科刑。是以，縱本院以被告丙○○
    被訴販賣第1 級毒品部分，罪嫌尚有不足，而為無罪之諭知
    ，亦難謂本院得逕認被告丙○○所有之扣案海洛因6 包為其
    單純持有之物而予論罪或宣告沒收銷燬。是本院認上開扣案
    海洛因6 包自無在本案中併予宣告沒收之必要，附此敘明。
三、被告乙○○於94年7 月25日晚上9 時8 分許為桃園憲兵隊人
    員查獲後，經採其尿液送驗，結果呈甲基安非他命、嗎啡及
    可待因之陽性反應，有桃園憲兵隊被採尿人姓名編號對照表
    及憲兵司令部刑事鑑識中心鑑驗通知書94年8 月25日（94）
    安鑑字第02131 號各1 紙在卷可稽，並經本院另以94年度訴
    字第2299號判決判處應執行有期徒刑1 年3 月（其中施用第
    1 級毒品部分判處有期徒刑10月，施用第2 級毒品部分判處
    有期徒刑7 月）乙節，此有臺灣高等法院被告乙○○之前案
    紀錄表及本院上開判決書各1 份附卷可稽，是以，本件在被
    告乙○○上址居所內扣得之海洛因6 包（驗餘淨重共26.9公
    克，空包裝重3.62公克），既無證據證明被告乙○○涉犯販
    賣第1 級毒品罪嫌所持有之物，業如前述，且經被告乙○○
    自陳上開海洛因均為其供己施用所持有之物等語在卷，是以
    ，而檢察官起訴書「證據並所犯法條」第二點係以扣案海洛
    因應依毒品危害防制條例第18條規定宣告沒收銷燬，而未表
    明係依刑法第40條聲請單獨宣告沒收之意。又細譯本件檢察
    官起訴被告乙○○犯罪之訴追目的，應係在訴追其涉犯毒品
    危害防制條例第4 條第1 項之販賣第1 級毒品罪嫌，並認扣
    案海洛因6 包為其販賣使用之毒品，而應非訴請本院僅就被
    告乙○○有扣案海洛之單純持有犯行或施用毒品犯行論罪科
    刑。是以，縱本院以被告乙○○被訴販賣第1 級毒品部分，
    罪嫌尚有不足，而為無罪之諭知，亦難謂本院得逕就被告乙
    ○○所有之扣案海洛因6 包為其單純持有之物或施用毒品所
    用之物而予論罪或宣告沒收銷燬。是本院認上開扣案海洛因
    6 包自無在本案中併予宣告沒收之必要，附此敘明。
據上論斷，應依刑事訴訟法第299 條第1 項前段、第301 條第1
項，毒品危害防制條例第4 條第2 項、第11條第2 項、第17條、
第18條第1 項前段、第19條第1 項，修正後刑法第2 條第1 項前
段、第11條、第47條第1 項、第38條第1 項第2 款，修正前刑法
第56條、第51條第5 款，判決如主文。
本案經檢察官施宣旭到庭執行職務。
中　　華　　民　　國　　96　　年　　1 　　月　　26　　日
                  刑事第九庭  審判長法  官  何信慶
                                    法  官  何燕蓉
                                    法  官  胡芷瑜
以上正本證明與原本無異。
如不服本判決，應於判決送達後10日內向本院提出上訴狀（應附
繕本），上訴於臺灣高等法院。
      　　　　　　　　　　　　　　　書記官　張懿昀
中　　華　　民　　國　　96　　年　　1 　　月　　26　　日
附表一（被告丙○○部分之扣案物）
┌─┬────────────────────┬────┬──────┐
│編│名稱                                    │從刑種類│法條依據    │
│號│                                        │        │            │
├─┼────────────────────┼────┼──────┤
│一│甲基安非他命2包（驗餘淨重12.80公克）    │沒收銷燬│毒品危害防制│
│  │                                        │        │條例第18條第│
│  │                                        │        │1項         │
├─┼────────────────────┼────┼──────┤
│二│(1)包裹甲基安非他命之外包裝袋2 只（空包裝│沒收    │毒品危害防制│
│  │  重1.47公克）                          │        │條例第19條第│
│  │(2)分裝夾鍊袋1包                         │        │1項         │
│  │(3)分裝杓4支                             │        │            │
│  │(4)未扣案之行動電話1 支（原搭配0000000000│        │            │
│  │  號SIM 卡使用者）                      │        │            │
│  │(5)電子磅秤1 台                          │        │            │
├─┼────────────────────┼────┼──────┤
│三│(1)扣案行動電話2 支及其內搭配使用之行動電│不沒收  │無          │
│  │  話門號0000000000、0000000000號SIM 卡各│        │            │
│  │  1 枚                                  │        │            │
│  │(2)安非他命吸食器1組                     │        │            │
│  │(3)海洛因6 包（驗餘淨重84.29 公克，空包裝│        │            │
│  │  重5.51公克）                          │        │            │
└─┴────────────────────┴────┴──────┘
附表二（被告乙○○部分之扣案物）
┌─┬────────────────────┬────┬──────┐
│編│名稱                                    │從刑種類│法條依據    │
│號│                                        │        │            │
├─┼────────────────────┼────┼──────┤
│一│甲基安非他命10包（含袋實稱毛重36.574公克│沒收銷燬│毒品危害防制│
│  │）                                      │        │條例第18條第│
│  │                                        │        │1條         │
├─┼────────────────────┼────┼──────┤
│二│(1)分裝袋4大包                           │沒收    │毒品危害防制│
│  │(2)行動電話1支（原搭配0000000000號SIM卡）│        │條例第19條第│
│  │(3)電子磅秤1台                           │        │1項         │
├─┼────────────────────┼────┼──────┤
│三│大麻1包（淨重5.36公克）                 │沒收銷燬│毒品危害防制│
│  │                                        │        │條例第18條第│
│  │                                        │        │1項         │
├─┼────────────────────┼────┼──────┤
│四│包裹大麻之外包裝袋1只（重8.03公克）     │沒收    │刑法第38條第│
│  │                                        │        │1項第2款    │
├─┼────────────────────┼────┼──────┤
│五│(1)行動門號0000000000號SIM卡1枚          │不沒收  │無          │
│  │(2)安非他命吸食器1組                     │        │            │
│  │(3)海洛因6 包（驗餘淨重26.9公克，空包裝重│        │            │
│  │  3.62公克）                            │        │            │
└─┴────────────────────┴────┴──────┘
附錄論罪科刑法條全文
毒品危害防制條例第4條第2項
製造、運輸、販賣第二級毒品者，處無期徒刑或 7 年以上有期徒
刑，得併科新臺幣 7 百萬元以下罰金。
毒品危害防制條例第11條
持有第一級毒品者，處 3 年以下有期徒刑、拘役或新臺幣 5 萬
元以下罰金。持有第二級毒品者，處2 年以下有期徒刑、拘役或
新臺幣3 萬元以下罰金。
持有專供製造或施用第一、二級毒品之器具者，處 1 年以下有期
徒刑、拘役或新臺幣 1 萬元以下罰金。
持有毒品達一定數量者，加重其刑至二分之一，其標準由行政院
定之。